【裁判字號】    91,訴,1139
【裁判日期】    920102
【裁判案由】    搶奪等
【裁判全文】
臺灣桃園地方法院刑事判決                        九十一年度訴字第一一三九號
    公  訴  人  臺灣桃園地方法院檢察署檢察官
    被      告  甲○○  男  二.
右列被告因搶奪等案件，經檢察官提起公訴（九十一年度偵字第一一一七三號），本
院判決如左：
    主  文
甲○○收受贓物，處有期徒刑伍月。又意圖為自己不法之所有，而搶奪他人之動產，
處有期徒刑壹年。應執行有期徒刑壹年肆月。
    事  實
一、甲○○於民國九十一年五月四日二十時許，在桃園縣大園鄉埔心村廿七鄰三塊厝
    七十之五六號住處，明知不詳姓名年籍、綽號「不良」之成年男子所駕駛之車牌
    號碼ＪＫ三─一七二號重型機車，係來源不明之贓車（上開機車為洪國忠所有，
    由其妻乙○○使用，於九十一年五月三日二十三時許，在桃園縣桃園市○○路一
    號前，為不詳姓名年籍之人所竊取），竟予以收受後供己騎乘代步使用。
二、甲○○於同日二十一時三十分許，騎乘前開機車，行經桃園縣復興路與民族路口
    ，見丙○○獨自行走，竟另基於意圖為自己不法所有之犯意，趁丙○○不注意之
    際，騎乘上開機車從其身後徒手搶奪丙○○懸掛在右手之手提袋一只（內有黑色
    皮夾一只、身分證一張、駕駛執照一張、機車行照二張、保險卡二張、存摺一本
    、提款卡一張、信用卡一張、電話卡一張、印章一個、計算機一台、筆記本一本
    、行動電話一支、鑰匙四支、新台幣六百元），得手後，旋即從同市○○路右轉
    永安路方向逃逸。
三、案經桃園縣警察局桃園分局報請臺灣桃園地方法院檢察官偵查起訴。
    理  由
一、訊據被告甲○○固承認騎乘右開機車為警查獲之事實，惟矢口否認有犯罪事實一
    之收受贓物犯行，辯稱：係不詳姓名年籍綽號「不良」之成年男子借伊使用，但
    伊不知該車係贓車云云。惟查，（一）該部車牌號碼ＪＫ三─一七二號重型機車
    ，係被害人洪國忠所有，由其妻乙○○使用，於九十一年五月三日二十三時許，
    在桃園縣桃園市○○路一號前失竊乙情，業據被害人乙○○於警訊中證述屬實，
    且有車輛竊盜〔車牌失竊〕資料個別查詢報表─查詢車輛認可資料、車輛協尋證
    明單、贓物領據各一紙附卷可稽，係贓物無訛。（二）查機車係代步工具，且又
    係九十年出廠之新車，價值不貲，若非熟識之人，豈有隨便將機車及鑰匙交予他
    人之理？參以被告亦無法舉證綽號「不良」者之真實姓名年籍資料以供本院查證
    ，其辯稱不知為贓車云云，顯係事後卸責之詞，不足採信。事證明確，被告此部
    分犯行洵堪認定。
二、訊據被告甲○○對於右開犯罪事實二之搶奪犯行供承不諱，核與被害人丙○○於
    警訊時指訴之情節相符，此外，並有贓物認領保管條二紙附卷可稽。事證明確，
    被告此部分犯行堪以認定，應依法論科。
三、核被告甲○○所為，係犯刑法第三百二十五條第一項之搶奪罪及同法第三百四十
    九條第一項之收受贓物罪。被告於本院審理中供稱：伊借車不是要供犯搶奪罪使
    用，是要代步使用，因小孩生病缺錢，所以才行搶等語（見本院九十一年九月二
    日訊問筆錄），故所犯上開二罪間，犯意各別，行為亦殊，應予分論並罰，公訴
    人認上開二罪間有方法結果之牽連關係，容有誤會，附此敘明。爰審酌被告之素
    行、犯罪之動機、目的、所得財物之價值、被害人所受之損害、犯罪所生之危害
    ，及犯後態度等一切情狀，各量處如主文所示之刑，並定其應執行之刑。
據上論斷，應依刑事訴訟法第二百九十九條第一項前段，刑法第三百二十五條第一項
、第三百四十九條第一項、第五十一條第五款，罰金罰鍰提高標準條例第一條前段，
判決如主文。
本案經檢察官崔秉君到庭執行職務。
中      華      民      國    九十二    年      一      月      二      日
                                臺灣桃園地方法院刑事第二庭
                                        法  官   曾  正  耀
右正本證明與原本無異。
如不服本判決，應於判決送達後十日內向本院提出上訴狀( 應附繕本 )，上訴於
臺灣高等法院。
                                        書記官   文  巧  雲
中      華      民      國    九十二    年      一      月      三      日
附錄本案論罪科刑法條：
刑法第三百二十五條第一項
意圖為自己或第三人不法之所有，而搶奪他人之動產者，處六月以上五年以下有期徒
刑。
刑法第三百四十九條
收受贓物者，處三年以下有期徒刑、拘役或五百元以下罰金。
搬運、寄藏、故買贓物或為牙保者，處五年以下有期徒刑、拘役或科或併科一千元以
下罰金。
因贓物變得之財物，以贓物論。


司法院資訊處製作；財團法人民間司法改革基金會備份。
